# 美金应收和应付对抵，可以吗

提问人：ilovexin 时间：2015-07-30 11:46:51
假设我们对同一个海外客户有应收也有应付，可以自己对抵吗，收付都是和服务相关的，不涉及报关。
如果是不同公司呢，但是三方同意进行互抵，可以吗？
知道的同学请帮忙
知道的同学请帮忙

回答人：chenyiwei
互抵的前提，首先是符合《合同法》的规定（这里以中国的法律法规为例，如果适用境外法律的，应同时符合适用的境外法律法规的规定），满足其条件并履行规定的程序，即： 　　第九十九条 当事人互负到期债务，该债务的标的物种类、品质相同的，任何一方可以将自己的债务与对方的债务抵销，但依照法律规定或者按照合同性质不得抵销的除外。 　　当事人主张抵销的，应当通知对方。通知自到达对方时生效。抵销不得附条件或者附期限。 　　第一百条 当事人互负债务，标的物种类、品质不相同的，经双方协商一致，也可以抵销。
另外还有很重要的一点是不能违反国内的外汇管理法律法规，例如涉及货物贸易和资本项目的款项就是不能抵销的，可能也就如 2 楼所言，不涉及核销的经常项目下往来可以在一定程度上互相抵销，但也不要做的太多太频繁。